臺灣高雄地方法院交通事件裁定　　　 100年度交聲字第1157號
原處分機關　交通部公路總局高雄區監理所
異　議　人　葉文成
即受處分人
上列異議人因違反道路交通管理處罰條例案件，對於交通部公路
總局高雄區監理所民國100 年5 月24日所為之裁決（高監營裁字
第裁80-GG0000000號），聲明異議，本院裁定如下：
    主  文
異議駁回。
    理  由
一、原處分意旨略以：異議人即受處分人葉文成（下稱異議人）
    於民國100 年1 月21日因酒後駕駛車號YQ-2828 號自小客車
    為警舉發，且因異議人符合領有職業聯結車駕駛執照而駕駛
    自小客車違反道路交通管理處罰條例第35條第1 項第1 款規
    定，有應受吊扣駕駛執照之情形時，無因而肇事致人受傷或
    重傷之情事，原處分機關交通部公路總局高雄區監理所( 下
    稱原處分機關) 乃依99年9 月1 日修正施行之道路交通管理
    處罰條例第68條第2 項規定，對異議人處以記違規點數5 點
    及罰鍰、接受道路交通安全講習等處分。嗣異議人於100 年
    3 月20日復駕駛車號849- G7 號營業貨運曳引車為警舉發「
    裝載整體物( 大型鋼構) 超長車身5 公尺未依申請路線行駛
    」之違規行為，原處分機關乃依道路交通管理處罰條例第30
    條第1 項第1 款規定，處以罰鍰新臺幣( 下同)3000 元之處
    分，及依同條例第63條第1 項第2 款規定記違規點數2 點，
    且因異議人先前已有前述酒後駕駛自小客車之違規行為，遭
    記違規點數5 點之處分，於1 年內違規點數合計達6 點以上
    ，故同時依99年9 月1 日修正施行之同條例第68條第2 項規
    定，裁處吊扣聯結車職業駕駛執照1 年之處分。
二、異議意旨略以：異議人第一次違規行為係駕駛自小客車，第
    二次則係駕駛營業貨運曳引車，該2 次之違規行為之點數應
    分開計算，且異議人因營業貨運曳引車駕照被吊扣，將造成
    生計困難，爰依法聲明異議等語。
三、按汽車裝載時，有下列情形之一者，處汽車駕駛人3000元以
    上9000元以下罰鍰，並責令改正或禁止通行：一、裝載整體
    物品有超重、超長、超寬、超高情形，而未隨車攜帶臨時通
    行證或未依規定路線、時間行駛；汽車駕駛人有下列各款所
    列條款之一者，除依原條款處罰鍰外，並予記點：……二、
    有第29條第1 項第1 款至第4 款、第29條之2 第1 項、第2
    項、第30條第1 項第1 款、第2 款情形之一者，各記違規點
    數2 點；領有汽車駕駛執照之汽車駕駛人，除駕駛聯結車、
    大客車、大貨車外之非其駕駛執照種類之車輛，違反本條例
    及道路交通安全規則之規定，應受吊扣駕駛執照情形時，無
    因而肇事致人受傷或重傷者，記違規點數5 點。但1 年內違
    規點數共達 6點以上或再次應受吊扣駕駛執照情形者，併依
    原違反本條例應受吊扣駕駛執照處分規定，吊扣其駕駛執照
    ，道路交通管理處罰條例第30條第1 項第1 款、第63條第1
    項第2款、第68條第2項分別定有明文。
四、經查：
  (一)異議人於100 年1 月21日因酒後駕駛車號YQ-2828 號自小客
    車為警舉發，且因異議人符合領有職業聯結車駕駛執照而駕
    駛自小客車違反道路交通管理處罰條例第35條第1 項第1 款
    規定，有應受吊扣駕駛執照之情形時，無因而肇事致人受傷
    或重傷之情事，原處分機關乃依99年9 月1 日修正施行之道
    路交通管理處罰條例第68條第2 項規定，對異議人處以記違
    規點數5 點及罰鍰、接受道路交通安全講習等處分。嗣異議
    人於100 年3 月20日復駕駛車號849-G7號營業貨運曳引車為
    警舉發「裝載整體物( 大型鋼構) 超長車身5 公尺未依申請
    路線行駛」之違規行為，原處分機關乃依道路交通管理處罰
    條例第30條第1 項第1 款規定，處以罰鍰3000元之處分，及
    依同條例第63條第1 項第2 款規定記違規點數2 點，且因異
    議人1 年內違規點數達6 點以上，故同時依同條例第68條第
    2 項規定，裁處吊扣聯結車職業駕駛執照1 年之處分等情，
    有高雄市政府警察局舉發違反道路交通管理事件通知單( 單
    號：高市警交字第B00000000 號) 、臺中市警察局舉發違反
    道路交通管理事件通知單( 單號：中市警交字第GG0000000
    號) 各1 紙、交通部公路總局高雄區○○○○○道路交通管
    理事件裁決書2 紙( 單號：高監自裁字第裁80-B00000000號
    、高監營裁字第裁80-GG0000000號) 及送達證書2 紙在卷可
    參，且異議人亦自承在卷，故上開事實，已臻明確。
  (二)再按道路交通駕駛人違規記點及汽車違規紀錄作業處理要點
    第8 點雖規定：「駕駛人違規記點，其累計點數，汽車，機
    器腳踏車應分開計算」，然核其規定僅區分汽車與機器腳踏
    車2 種類，至於有關汽車部分，並未再行區分自小客車、大
    客車、大貨車、聯結車等細目，此經本院電詢高雄區監理所
    人員亦為相同表示，有電話紀錄1 紙在卷可憑，顯見此乃立
    法者之有意省略；且觀諸駕駛人不論駕駛自小客車、大貨車
    、大客車、聯結車等不同種類之車輛行駛於道路上，其應遵
    守之交通安全規則仍屬相同，而記點制度，旨在要求汽車駕
    駛人之行為應遵守交通規則，而與汽車駕駛人駕駛之車種無
    關。本件異議人駕駛營業貨運曳引車、自小客車之違規行為
    均屬駕駛汽車之違規，該2 次違規行為之違規點數自應一併
    累計，原處分機關依上開條例規定裁處吊扣異議人聯結車職
    業駕駛執照之處分，於法並無違誤，再者，異議人雖主張吊
    扣其駕照將影響生計云云，然原處分既無何違誤之處，異議
    人空以前詞置辯，亦不足作為本院撤銷原處分之理由。
五、綜上所述，異議人確有道路交通管理處罰條例第68條第2 項
    所稱1 年內違規點數共達6 點以上之情形，原處分機關依道
    路交通管理處罰條例第30條第1 項第1 款、第63條第1 項第
    2 款、第68條第2 項之規定，裁處異議人罰鍰3000元，並吊
    扣其聯結車職業駕駛執照之處分，核無違誤或不當；從而，
    本件異議為無理由，應予駁回。
六、據上論斷，應依道路交通管理處罰條例第87條第2項、道路
    交通案件處理辦法第18條，裁定如主文。
中    華    民    國   100    年    8     月    22    日
                  交通法庭  法  官  謝琬萍
以上正本證明與原本無異。
如不服本裁定，應於收受送達後5 日內向本院提出抗告狀。
中    華    民    國   100    年    8     月    22    日
                            書記官 陳玉娥